【裁判字號】    99,交聲,292
【裁判日期】    990331
【裁判案由】    違反道路交通管理處罰條例聲明異議
【裁判全文】
臺灣桃園地方法院交通事件裁定        99年度交聲字第292號
原處分機關  交通部公路總局新竹區監理所中壢監理站
異  議  人
即受處分人  甲○○
上列異議人即受處分人因違反道路交通管理處罰條例案件，對於
交通部公路總局新竹區監理所中壢監理站99年2 月10日壢監裁字
第裁53-DP0000000號違反道路交通管理事件裁決書所為處分聲明
異議，本院裁定如下：
    主  文
異議駁回。
    理  由
一、原處分異議旨略以：本件異議人即受處分人甲○○於98年10
    月28日20時50分駕駛車牌號碼FK-498號營業大客車，在中壢
    市○○路與中正路口發生交通事故，經桃園縣政府警察局交
    通隊調查認為異議人「行車未注意車前狀況肇事致人受傷」
    違反道路交通管理事件，乃掣發桃警局交字第DP0000000 號
    舉發通知單予以舉發。嗣經原處分機關調查結果，認異議人
    確有前述違規行為，乃依道路交通管理處罰條例第61條第3
    項規定，於民國99年2 月10日以壢監裁字第53-DP0000000號
    裁決書，裁處異議人記違規點數3 點等語。
二、異議人聲明異議意旨略以：當時並非我從後方追撞對方機車
    ，而是對方機車於內側車道超越我，並在二車同時到達路口
    時，該機車突然移動至外側車道與我碰撞，因認原處分有所
    違誤，請求撤銷原處分，並附上行車紀錄器監視光碟1 張證
    明事發經過云云。
三、按「汽車駕駛人，駕駛汽車違反道路交通安全規則、第三十
    三條之管制規則，因而肇事致人受傷者，記違規點數三點；
    致人重傷者，吊扣其駕駛執照三個月至六個月」，道路交通
    管理處罰條例第61條第3 項定有明文。
四、本件異議人固不否認於上揭時、地駕駛大客車行經上開路段
    並肇事致人受傷之事實，惟矢口否認有何違反道路交通安全
    規則之情事。經查：勘驗異議人所提供之行車紀錄器監視光
    碟後發現，該機車於行駛至肇事路段前即有蛇行之情況，且
    異議人於異議狀中亦表示其對此一情形有所認識，此為異議
    人所不爭執，故異議人即應對該機車之行車狀態加以注意以
    避免該事故之發生，此即為道路交通管理處罰條例對汽車駕
    駛人所加諸之義務，而異議人僅指摘對方機車由內側車道突
    然移動至外側車道，致其無法應變而發生碰撞云云，實不足
    作為其並無違反道路交通管理處罰條例之理由；又從該監視
    光碟可知於事故發生當時，異議人並無及時煞車，以致事故
    之發生，核與道路交通違規採證照片7 幀所示之碰撞情形大
    致相符，此外復有交通事故初步分析研判表、交通事故談話
    紀錄影本各1 份在卷可稽，則異議人確有舉發通知書上所載
    之行車未注意車前狀況肇事致人受傷之違規行為，應堪以認
    定。
五、綜上所述，異議人駕駛FK-498號營業大客車在前揭時、地，
    有未注意車前狀況致人受傷之違規行為，洵堪認定。從而，
    原處分機關依道路交通管理處罰條例第61條第3 項，裁處受
    處分人記違規點數3 點之處分，核無違誤。異議人之異議為
    無理由，應予駁回。
據上論斷，應依道路交通管理處罰條例第87條第2 項、道路交通
案件處理辦法第19條，裁定如主文。
中    華    民    國    99    年    3     月    31    日
                  交通法庭法  官  毛松廷
以上正本證明與原本無異。
如不服本裁定，應於裁定送達後5 日內向本院提出抗告狀。
                          書記官  陳恩如
中    華    民    國    99    年    4     月    2     日

司法院資訊處製作；財團法人民間司法改革基金會備份。
